臺灣臺北地方法院刑事判決            100年度審易字第351號
公  訴  人  臺灣臺北地方法院檢察署檢察官
被      告  林修玄
            錢堉
            曾信文
上列被告因傷害案件，經檢察官提起公訴(100年度調偵字第1102
號），本院判決如下：
    主  文
本件公訴均不受理。
    理  由
一、公訴意旨略以：被告林修玄、錢堉、曾信文與友人林濬森
    (已為臺灣臺北地方法院檢察署檢察官不起訴處分）於100年
    6月4日，一同前往位在臺北市○○區○○路3段B1好樂迪KTV
    唱歌，因與亦在該處唱歌之告訴人孫景軒在包廂走廊發生爭
    執，被告林修玄、錢堉、曾信文竟共同基於傷害犯意連絡
    ，動手毆擊孫景軒（被告錢堉、林修玄對孫景軒提出傷害
    告訴部分，亦為臺灣臺北地方法院檢察署檢察官不起訴處分
    ），致孫景軒受有臉骨閉鎖性骨折之傷害。被告等毆擊孫景
    軒後，林濬森經KTV 服務員通知至走廊察看後攙扶孫景軒返
    回105號包廂內，孫景軒友人即告訴人曾承翊、賴鋒源(被告
    錢堉、林濬森對曾承翔、賴鋒源提出傷害告訴部分，為臺
    灣臺北地方法院檢察署檢察官不起訴處分）見狀，氣憤難耐
    ，雙方再度口角，隨後趕至之被告林修玄、錢堉復徒手毆
    擊告訴人曾承翊，致曾承翊受有頭部撕裂傷、背部挫傷及頸
    部挫傷之傷害，因認被告3人均涉犯刑法第277條第1 項之傷
    害罪嫌。
二、按告訴乃論之罪，告訴人於第一審辯論終結前得撤回其告訴
    ;又告訴經撤回者，應諭知不受理之判決，刑事訴訟法第238
    條第1項、第303條第3款分別定有明文。
三、經查本件告訴人孫景軒、曾承翊告訴被告林修玄、錢堉、
    曾信文傷害案件，依刑法第287 條前段之規定，須告訴乃論
    。茲因被告3人已與告訴人2人達成和解，由被告3 人賠償告
    訴人2人新臺幣32萬元，告訴人撤回告訴，有本院100年12月
    6日準備程序筆錄及告訴人2人所提出刑事撤回告訴狀在卷可
    稽。揆諸前開說明，本件爰不經言詞辯論，逕為諭知不受理
    判決。
據上論斷，應依刑事訴訟法第303條第3 款、第307條，判決如主
文。
本案經檢察官鄭東到庭執行職務。
中    華    民    國   100    年    12    月    6     日
                  刑事第二十庭  法  官  呂政燁
以上正本證明與原本無異。
如不服本判決應於收受送達後10日內向本院提出上訴書狀，並應
敘述具體理由；其未敘述上訴理由者，應於上訴期間屆滿後20日
內向本院補提理由書（均須按他造當事人之人數附繕本）「切勿
逕送上級法院」。告訴人或被害人如對於本判決不服者，應具備
理由請求檢察官上訴，其上訴期間之計算係以檢察官收受判決正
本之日期為準。
                                書記官  楊湘雯
中    華    民    國   100    年    12    月    6     日